cs: Zamýšlený typ nápoje: Brandy; Koňak; Univerzální využití; Jiné lihoviny; Tequila; Vodka; Voda; Whisky; Víno; Jiné
th: ประเภทเครื่องดื่มที่ตั้งใจใช้: บรั่นดี; คอนญัค; อเนกประสงค์; สุราชนิดอื่นๆ; เตกิล่า; วอดก้า; น้ำ; วิสกี้; ไวน์; อื่นๆ
fi: Tarkoitettu juomatyyppi: Brändi; Konjakki; Monikäyttöinen; Muut väkevät; Tequila; Vodka; Vesi; Viski; Viini; Muu
sk-SK: Zamýšľaný typ nápoja: Brandy; Koňak; Viacúčelový; Iné liehoviny; Tequila; Vodka; Voda; Whisky; Víno; Iné
en: Intended beverage type: Brandy; Cognac; Multi-purpose; Other spirits; Tequila; Vodka; Water; Whiskey; Wine; Other
vi: Loại đồ uống mục tiêu: Rượu mạnh; Rượu Cognac; Đa mục đích; Các loại rượu mạnh khác; Rượu tequila; Rượu vodka; Nước; Rượu whisky; Rượu vang; Khác
nb: Tiltenkt drikketype: Brandy; Cognac; Flerbruk; Andre brennevin; Tequila; Vodka; Vann; Whiskey; Vin; Annet
nl: Beoogd dranktype: Brandy; Cognac; Multifunctioneel; Andere sterke dranken; Tequila; Wodka; Water; Whisky; Wijn; Overig
sl-SI: Predvidena vrsta pijače: Žganje; Konjak; Večnamenska; Drugi žgani pijači; Tekila; Vodka; Voda; Viski; Vino; Druga
da: Tilsigtet drikkevaretype: Brandy; Cognac; Flere formål; Anden spiritus; Tequila; Vodka; Vand; Whisky; Vin; Andet
ro-RO: Tipul de băutură dorit: Brandy; Coniac; Multifuncțional; Alte băuturi spirtoase; Tequila; Votcă; Apă; Whisky; Vin; Altele
hr-HR: Namijenjena vrsta pića: Brendi; Konjak; Višenamjensko; Ostala žestoka pića; Tekila; Votka; Voda; Viski; Vino; Ostalo
ja: 対象飲料の種類: ブランデー; コニャック; マルチパーパス; その他のスピリッツ; テキーラ; ウォッカ; 水; ウィスキー; ワイン; その他
zh-CN: 预期饮料类型: 白兰地; 法国白兰地; 多用途; 其他烈酒; 龙舌兰; 伏特加; 水; 威士忌; 葡萄酒; 其他
de: Vorgesehener Getränketyp: Brandy; Cognac; Mehrzweck; Sonstige Spirituosen; Tequila; Wodka; Wasser; Whiskey; Wein; Sonstiges
it: Tipo di bevanda prevista: Brandy; Cognac; Multiuso; Altri alcolici; Tequila; Vodka; Acqua; Whiskey; Vino; Altro
pt-PT: Tipo de bebida prevista: Brandy; Conhaque; Multiuso; Outras bebidas alcoólicas; Tequila; Vodka; Água; Uísque; Vinho; Outro
hu: Tervezett italtípus: Brandy; Konyak; Többcélú; Más szeszes italok; Tequila; Vodka; Víz; Whiskey; Bor; Egyéb
fr: Type de boisson concerné: Brandy; Cognac; Polyvalent; Autres spiritueux; Tequila; Vodka; Eau; Whisky; Vin; Autre
ko: 적합 음료 유형: 브랜디; 코냑; 다목적; 기타 증류주; 테킬라; 보드카; 물; 위스키; 와인; 기타
es: Tipo de bebida prevista: Brandy; Cognac; Multiusos; Otras bebidas alcohólicas; Tequila; Vodka; Agua; Whisky; Vino; Otros
el: Προοριζόμενος τύπος ροφήματος: Μπράντι; Κονιάκ; Πολλαπλών χρήσεων; Άλλα πνεύματα; Τεκίλα; Βότκα; Νερό; Ουίσκι; Κρασί; Άλλο
tr: Hedeflenen içecek türü: Brendi; Konyak; Çok amaçlı; Diğer alkollü içkiler; Tekila; Votka; Su; Viski; Şarap; Diğer
bg-BG: Предвиден вид напитка: Бренди; Коняк; Многоцелеви; Други спиртни напитки; Текила; Водка; Вода; Уиски; Вино; Друго
zh-TW: 適用飲料類型: 白蘭地; 干邑白蘭地; 多用途; 其他烈酒; 龍舌蘭酒; 伏特加; 水; 威士忌; 葡萄酒; 其他
pl: Rodzaj napoju: Brandy; Koniak; Wielofunkcyjne; Inne alkohole; Tequila; Wódka; Woda; Whiskey; Wino; Pozostałe
lt-LT: Numatytas gėrimo tipas: Brendis; Konjakas; Daugiafunkcis; Kiti stiprieji gėrimai; Tekila; Degtinė; Vanduo; Viskis; Vynas; Kita
pt-BR: Tipo de bebida pretendida: Brandy; Conhaque; Multiuso; Outras bebidas destiladas; Tequila; Vodka; Água; Uísque; Vinho; Outro
sv: Avsedd dryckestyp: Brandy; Cognac; Multifunktionell; Andra spritsorter; Tequila; Vodka; Vatten; Whisky; Vin; Övrigt
ru: Предполагаемый тип напитка: Бренди; Коньяк; Универсальный; Другие спиртные напитки; Текила; Водка; Вода; Виски; Вино; Другой